【裁判字號】    99,台上,4203
【裁判日期】    990707
【裁判案由】    違反毒品危害防制條例
【裁判全文】
最高法院刑事判決            九十九年度台上字第四二０三號
上  訴  人  甲○○
上列上訴人因違反毒品危害防制條例案件，不服台灣高等法院花
蓮分院中華民國九十九年五月六日第二審判決（九十九年度上訴
字第九十九號、第一００號，起訴案號：台灣花蓮地方法院檢察
署九十八年度偵字第三五二二號；追加起訴案號：同署九十八年
度偵字第四七二四號），提起上訴，本院判決如下：
    主  文
上訴駁回。
    理  由
依刑事訴訟法第三百五十條、第三百六十一條、第三百六十二條
、第三百六十七條規定，不服地方法院之第一審判決而上訴者，
須提出上訴書狀，並應敘述具體理由，為上訴必備之程式；倘已
提出上訴理由，但所提非屬具體理由者，則由第二審法院以上訴
不合法律上之程式，判決駁回。而所謂具體理由，必係依據卷內
既有訴訟資料或提出新事證，指摘或表明第一審判決有何採證認
事、用法或量刑等足以影響判決本旨之不當或違法，而構成應予
撤銷之具體事由，始克當之（例如：依憑證據法則具體指出所採
證據何以不具證據能力，或依憑卷證資料，明確指出所為證據證
明力之判斷如何違背經驗、論理法則）；倘僅泛言原判決認定事
實錯誤、違背法令、量刑失之過重或輕縱，而未依上揭意旨指出
具體事由，或形式上雖已指出具體事由，然該事由縱使屬實，亦
不足以認為原判決有何不當或違法者（例如：對不具有調查必要
性之證據，法院未依聲請調查亦未說明理由，或援用證據不當，
但除去該證據仍應為同一事實之認定），皆難謂係具體理由，俾
與第二審上訴制度旨在請求第二審法院撤銷、變更第一審不當或
違法之判決，以實現個案救濟之立法目的相契合，並節制濫行上
訴。本件第一審論處上訴人甲○○販賣第二級毒品八罪罪刑之判
決（均累犯，並定其應執行之刑），上訴人所提第二審上訴，形
式上雖提出書狀敘述上訴理由，惟其上訴理由所稱，就第一審已
調查之事項，主張其於第一審審理時，已就證人古富竣之證言予
以反駁，並就證人蕭國龍所為證言認有再調查之必要云云，核難
認係前述上訴第二審之具體理由。從而，原審以其上訴不合法律
上程式，於法並無不合。本件第二審上訴既不合法，並經原審判
決駁回上訴，上訴意旨對於第一審判決所為之指摘，即非適法上
訴第三審之理由，其上訴自應駁回。
據上論結，應依刑事訴訟法第三百九十五條前段，判決如主文。
中    華    民    國  九十九  年    七    月    七    日
                      最高法院刑事第五庭
                          審判長法官  陳  正  庸
                                法官  林  秀  夫
                                法官  陳  祐  治
                                法官  林  瑞  斌
                                法官  段  景  榕
本件正本證明與原本無異
                                      書  記  官
中    華    民    國  九十九  年    七    月   十二   日
                                                      K

司法院資訊處製作；財團法人民間司法改革基金會備份。
